

Hoàng Thị Linh

Dược Sĩ Đại Học

THÔNG TIN LIÊN HỆ

- **1** 09/03/1993
- ♣ Nữ
- **6** 0986623111
- □ hoanglinh9393@gmail.com
- ♥ Số 59 Linh Quang, Khâm Thiên, Hà Nội

MỤC TIÊU NGHỀ NGHIỆP

Vận dụng những kinh nghiệm đã có đồng thời không ngừng trau dồi học hỏi về kỹ năng giao tiếp và kiến thức về Dược học để trở thành nhân viên chuyên môn xuất sắc và có trách nhiệm. Từ đó cống hiến cho công ty với mục đích tăng uy tín và doanh số bán hàng trên thị trường.

KŶ NĂNG

Tự học tập, nghiên cứu

Thuyết trình

Lập kế hoạch

Office

Tiếng Anh

SỞ THÍCH

Đọc sách Du lịch Học hỏi Nghe nhạc

HOC VẤN

9/2012 - 6/2017 Đại học Dược Hà Nội Công nghiệp dược Điểm trung bình: 3.25/4 Tốt nghiệp loại: Giỏi

2009 - 2012 THPT Chuyên Thái Nguyên

KINH NGHIỆM LÀM VIỆC

8/2017 - 02/2018 Công ty Cổ phần Dược Hậu Giang Trình dược viên

12/2016 - 06/2017 Công ty MSD

Thực tập sinh

Tham gia khóa thực tập trình được viên trong 6 tháng.

HOẠT ĐỘNG

10/2012 - 06/2015

Hội sinh viên

Ủy viên ban chấp hành Hội sinh viên đại học Dược Hà Nôi

Tham gia tổ chức một số chương trình cấp trường: Chào khóa mới, cuộc thi "vui, khỏe, khéo", gây quỹ cho sinh viên khó khăn, Tài hoa duyên dáng Dược,...

8/2015 - 06/2017

M3k67

Lớp phó đời sống

12/2014 - 11/2015

Bô môn bào chế

Nghiên cứu khoa học

Nghiên cứu đề tài: Bào chế và đo tính ổn định của

Liposom ciprofloxacin

GIẢI THƯỞNG

Sinh viên có thành tích hoạt động xuất sắc 2012-2015 (5 lần)